---
title: "House Prices"
output:
  pdf_document:
    latex_engine: xelatex
---

```{r setup, include=FALSE}
library(data.table, quietly = TRUE)
library(dplyr, quietly = TRUE)
library(caret, quietly = TRUE)
library(ggplot2, quietly = TRUE)
```

# Đọc dữ liệu

```{r import}
# Data import
raw.test <- fread(input = "test.csv", sep = ",", stringsAsFactors = F, data.table = F)
raw.train <- fread(input = "train.csv", sep = ",", stringsAsFactors = F, data.table = F)
# Kết hợp 2 tập data thành 1 và gắn nhãn để tiện cho việc tiền xử lý
fulldt <- rbind(raw.train[,-81], raw.test)
fulldt <- cbind(fulldt, Set = c(rep("Train", times = dim(raw.train)[1]),
                                rep("Test", times = dim(raw.test)[1])))
```

# Tiền xử lý dữ liệu

## Thay thế những dữ liệu bị thiếu

```{r cleaning}
# Kiểm tra những dữ liệu nào bị NA
x <- colSums(sapply(fulldt, is.na))
# Tạo data frame
x <- data.frame(Variables = names(x), NA.Count = x); rownames(x) <- c()
# Loại bỏ những biến nào không có giá trị NA
x <- x %>% filter(NA.Count > 0)
x
```

Thay thế những giá trị bị thiếu bằng "None", tức là không có

```{r}
y <- c("Alley", "BsmtQual", "BsmtCond", "BsmtExposure", "BsmtFinType1", 
       "BsmtFinType2", "FireplaceQu", "GarageType", "GarageFinish", 
       "GarageQual", "GarageCond", "PoolQC", "Fence", "MiscFeature")
fulldt[,y] <- apply(fulldt[,y], 2, 
                    function(x) {
                            replace(x, is.na(x), "None")
                            }
                    )
```

Đối với biến số, để thể hiện "không có" thì ta sẽ dùng số 0 thay cho giá trị bị thiếu

```{r}
y <- c("BsmtFinSF1", "BsmtFinSF2", "BsmtUnfSF", "TotalBsmtSF", "BsmtFullBath", 
       "BsmtHalfBath", "GarageCars", "GarageArea", "MasVnrArea", "LotFrontage")
fulldt[,y] <- apply(fulldt[,y], 2, 
                    function(x) {
                            replace(x, is.na(x), 0)
                            }
                    )
```

Thay thế những giá trị bị thiếu bằng giá trị xuất hiện nhiều nhất

```{r}
y <- c("MasVnrType", "Electrical", "MSZoning", "Utilities", "Exterior1st", 
       "Exterior2nd", "KitchenQual", "Functional", "SaleType")
fulldt[,y] <- apply(fulldt[,y], 2, 
                    function(x) {
                            replace(x, is.na(x), names(which.max(table(x))))
                            }
                    )
```

Với biến GarageYrBlt (năm mà garage được xây dựng), ta sẽ gán nó cho một giá trị không có ý nghĩa

```{r}
fulldt$GarageYrBlt[is.na(fulldt$GarageYrBlt)] <- -9999
```

## Tạo thêm các biến tổng hợp mới

```{r}
# Biến TotalBaths chứa tổng số lượng bồn tắm trong ngôi nhà
fulldt$TotalBaths <- fulldt$BsmtFullBath + 
                                fulldt$BsmtHalfBath +
                                fulldt$FullBath + 
                                fulldt$HalfBath

# Biến AreaAbvground chứ tổng diện tích của cả tầng 1 và tầng 2
fulldt$AreaAbvground <- fulldt$`1stFlrSF` + fulldt$`2ndFlrSF`

# Biến TotalArea chứa tổng diện tích tầng hầm và diện tích mặt đất
fulldt$TotalArea <- fulldt$GrLivArea + fulldt$TotalBsmtSF

# Biến TotalQual chứa điểm hoàn thiện và điểm tình trạng tổng thể của ngôi nhà
fulldt$TotalQual <- fulldt$OverallCond * fulldt$OverallQual
```

Sau khi tiền xử lý xong, ta tách tập dữ liệu thành 2 tập train test như ban đầu

```{r}
train <- fulldt %>% filter(Set == "Train") %>% select(-Set) %>% 
  cbind(SalePrice = raw.train$SalePrice)

test <- fulldt %>% filter(Set == "Test") %>% select(-Set)
```

# Chọn mô hình Machine Learning phù hợp

```{r}
set.seed(1)
```

## Mô hình 1: Random forest cơ bản

Ta sử dụng Cross validation với `k = 5` cho toàn bộ các mô hình.

```{r}
myControl = trainControl(method = "cv", number = 5, verboseIter = FALSE)
model_rf = train(SalePrice ~ ., 
              data = train,
              tuneLength = 1,
              method = "ranger",
              importance = 'impurity',
              trControl = myControl)
model_rf
```

### Các biến quan trọng

Hàm `varImp()` trả về danh sách 20 biến quan trọng nhất cho mô hình

```{r}
varImp(model_rf)
```

### Loại bỏ outliers

Từ danh sách trên, ta tiến hành vẽ biểu đồ `scatter plot` giữa các biến đó với biến kết quả. Sau đó ta tiến hành loại bỏ outliers thủ công.

```{r}
train_rmOulier <- train
```

Biến `TotalArea`

```{r}
ggplot(train_rmOulier ,aes(y = SalePrice, x = TotalArea)) + geom_point()
```

```{r}
train_rmOulier = filter(train_rmOulier, TotalArea <= 6000)
```

Biến `AreaAbvground`

```{r}
ggplot(train_rmOulier, aes(y = SalePrice, x = AreaAbvground)) + geom_point()
```

Biến `GrLivArea`

```{r}
ggplot(train_rmOulier, aes(y = SalePrice, x = GrLivArea)) + geom_point()
```

Biến `TotalBsmtSF`

```{r}
ggplot(train_rmOulier, aes(y = SalePrice, x = TotalBsmtSF)) + geom_point()
```

```{r}
train_rmOulier = filter(train_rmOulier, TotalBsmtSF <= 3000)
```

Biến `GarageArea`

```{r}
ggplot(train_rmOulier, aes(y = SalePrice, x = GarageArea)) + geom_point()
```

```{r}
train_rmOulier = filter(train_rmOulier, GarageArea <= 1247)
```

Biến `1stFlrSF`

```{r}
ggplot(train_rmOulier, aes(y = SalePrice, x = `1stFlrSF`)) + geom_point()
```

Biến `YearBuilt`

```{r}
ggplot(train_rmOulier, aes(y = SalePrice, x = YearBuilt)) + geom_point()
```

Biến `TotalQual`

```{r}
ggplot(train_rmOulier, aes(y = SalePrice, x = TotalQual)) + geom_point()
```

```{r}
train_rmOulier <- filter(train_rmOulier, TotalQual <= 75)
```

Biến `GarageYrBlt`

```{r}
train_rmOulier %>% filter(GarageYrBlt > 0) %>%
  ggplot(aes(y = SalePrice, x = GarageYrBlt)) + geom_point()
```

Biến `BsmtFinSF1`

```{r}
ggplot(train_rmOulier, aes(y = SalePrice, x = BsmtFinSF1)) + geom_point()
```

```{r}
train_rmOulier <- filter(train_rmOulier, BsmtFinSF1 <= 2000)
```

Biến `2ndFlrSF`

```{r}
ggplot(train_rmOulier, aes(y = SalePrice, x = `2ndFlrSF`)) + geom_point()
```

```{r}
train_rmOulier <- filter(train_rmOulier, `2ndFlrSF` <= 1750)
```

Biến `LotArea`

```{r}
ggplot(train_rmOulier, aes(y = SalePrice, x = LotArea)) + geom_point()
```

```{r}
train_rmOulier <- filter(train_rmOulier, LotArea <= 100000)
```

Biến `YearRemodAdd`

```{r}
ggplot(train_rmOulier, aes(y = SalePrice, x = YearRemodAdd)) + geom_point()
```

Biến `TotRmsAbvGrd`

```{r}
ggplot(train_rmOulier, aes(y = SalePrice, x = TotRmsAbvGrd)) + geom_point()
```

```{r}
train_rmOulier <- filter(train_rmOulier, TotRmsAbvGrd <= 12.5)
```

## Mô hình 2: Random forest với dữ liệu đã loại bỏ outliers

Ta thử nghiệm lại mô hình `Random forest` trên tập dữ liệu đã loại bỏ outliers ở trên.

```{r}
model_rf_rmo = train(SalePrice ~ ., 
              data = train_rmOulier,
              tuneLength = 1,
              method = "ranger",
              importance = 'impurity',
              trControl = myControl)
model_rf_rmo
```

So sánh hiệu suất của 2 mô hình trên

```{r}
model_list <- list(rf = model_rf, rf_rmo = model_rf_rmo)
resamples = resamples(model_list)
summary(resamples)
```

Biểu diễn dưới dạng biểu đồ

```{r}
bwplot(resamples, metric = "RMSE")
```

```{r}
rm(resamples, model_list)
```

Từ biểu đồ trên ta có thể thấy, việc loại bỏ outliers khiến cho sai số mô hình giảm đi đáng kể. Vậy nên ta sẽ áp dụng tập dữ liệu `train_rmOulier` cho những mô hình sau này.

## Mô hình 3: Random forest với 20 biến quan trọng nhất

Về ý tưởng, ta sử dụng danh sách 20 biến quan trọng nhất ở trên để chạy thuật toán Random forest, giúp cho các cây con có thể được chọn những biến có giá trị quan trọng.

```{r}
Top20Variables = c("TotalArea", "OverallQual", "AreaAbvground", "GrLivArea", "TotalBsmtSF", 
                   "GarageArea", "1stFlrSF", "GarageCars", "ExterQual", "YearBuilt",
                   "TotalBaths", "TotalQual", "GarageYrBlt",
                   "KitchenQual", "BsmtFinSF1", "FullBath", "2ndFlrSF", 
                   "LotArea", "YearRemodAdd", "TotRmsAbvGrd")
train_Top20Var = select(train_rmOulier, one_of(Top20Variables, "SalePrice"))

model_rf_Top20 = train(SalePrice ~ ., 
                  data = train_Top20Var,
                  tuneLength = 1,
                  method = "ranger",
                  importance = 'impurity',
                  trControl = myControl)
model_rf_Top20
```

So sánh mô hình này với mô hình Random forest cơ bản (mô hình đã loại bỏ outliers)

```{r}
model_list = list(rf_rmo = model_rf_rmo, rf_Top20 = model_rf_Top20)
resamples = resamples(model_list)
summary(resamples)
```

```{r}
bwplot(resamples, metric = "RMSE")
```

```{r}
rm(resamples, model_list)
```

Ta thấy rằng mô hình `rf_Top20` hiệu quả hơn so với mô hình Random forest cơ bản


## Mô hình 4: Hồi quy tuyến tính cơ bản

```{r results = 'hide'}
model_lm = train(SalePrice ~ ., 
              data = train_rmOulier,
              method = "lm",
              trControl = myControl)
```

```{r}
model_lm
```

So sánh mô hình hồi quy tuyến tính với mô hình `rf_Top20`

```{r}
model_list <- list(rf_rmo = model_rf_rmo, rf_Top20 = model_rf_Top20, lm = model_lm)
resamples = resamples(model_list)
summary(resamples)
```

```{r}
bwplot(resamples, metric = "RMSE")
```

```{r}
rm(resamples, model_list)
```

Mô hình này không thật sự hiệu quả trên tập dữ liệu giá nhà. Ta thử nghiệm thêm một vài mô hình hồi quy khác.

## Mô hình 5: Generalized Linear Model

```{r}
model_glm = train(SalePrice ~ .,
                      data = train_rmOulier,
                      method = "glm",
                      trControl = myControl)
                                                              
model_glm
```

## Mô hình 6: Support Vector Machines with Linear Kernel

```{r}
model_svm = train(SalePrice ~ ., 
                   data = train_rmOulier,
                   method = "svmLinear",
                   trControl = myControl)
model_svm
```

```{r}
model_list <- list(rf_Top20 = model_rf_Top20, svm = model_svm, glm = model_glm)
resamples = resamples(model_list)
summary(resamples)
```

```{r}
bwplot(resamples, metric = "RMSE")
```

```{r}
rm(resamples, model_list)
```

Qua các thử nghiệm trên ta có thể thấy, hiện tại mô hình phù hợp nhất cho tập dữ liệu giá nhà là mô hình Random forest với 20 biến quan trọng nhất.

# Dự báo trên mô hình đã chọn

```{r}
prediction = predict(model_rf_Top20, test)
```

